# 请教设备改造会计处理

提问人：cathleen75 时间：2017-02-04 17:15:09
请教 煤改气改造下来的管道，会计上应该如何处理？ 谢谢！

回答人：chenyiwei
要考虑： 1 、这些拆卸下来的废管道，其原始成本和拆卸时的账面价值（净值）能否可靠确定？ 2 、后续将如何处置？预计可收回金额为多少？

提问人：cathleen75 时间：2017-02-06 10:48:59
1. 始成本和拆卸时的账面价值（净值）能否可靠确定：按照固定资产之前的采购价扣除折旧处理。
2. 后续作为废料销售掉。预计收回的金额应该是要定于净值的。

回答人：chenyiwei
应将其原账面价值与处置所得款项之间的差额计入营业外支出，不能计入工程成本。